臺灣宜蘭地方法院刑事裁定
111年度提字第1 號
聲　請　人　
即受逮捕人  李岳倫  男  民國00年0月0日生
　　　　　　　　　　身分證統一編號：Z000000000號
　　　　　　　　　　住○○市○○○路00巷00號
上列聲請人即被逮捕人因違反家庭暴力防治法案件，向本院聲請
提審，本院裁定如下：
    主  文
聲請駁回，甲○○並應解返宜蘭縣政府警察局宜蘭分局延平派出所
。
    理  由
一、聲請意旨略以：延平派出所警員隨便拘捕，以涉嫌過期保護
    令拘捕聲請人，不應逮捕、拘禁，爰依提審法第1條第1項之
    規定，聲請提審，以裁定釋放等語。
二、人民被法院以外之任何機關逮捕、拘禁時，其本人或他人得
    向逮捕、拘禁地之地方法院聲請提審；法院審查後，認為不
    應逮捕、拘禁者，應即裁定釋放；認為應予逮捕、拘禁者，
    以裁定駁回之，並將被逮捕、拘禁人解返原解交之機關，提
    審法第1條第1項前段、第9條第1項定有明文。再按，警察人
    員發現家庭暴力罪之現行犯時，應逕行逮捕之，並依刑事訴
    訟法第92條之規定處理；又犯罪在實施中或實施後即時發覺
    者，為現行犯；有下列情形之一者，以現行犯論：一、被追
    呼為犯罪人者。二、因持有兇器、贓物或其他物件、或於身
    體、衣服等處露有犯罪痕跡，顯可疑為犯罪人者。家庭暴力
    防治法第29條第1項、刑事訴訟法第88條第1項、第2項、第3
    項分別定有明文。又提審制度僅係法院即時審查逮捕、拘禁
    程序之合法性之制度，非在認定被逮捕、拘禁人有無被逮捕
    、拘禁之本案實體原因及有無被逮捕、拘禁之必要性，故其
    採行之證據法則，僅以自由證明為已足，合先敘明。
三、經查，警方於111年1月28日晚間6時20分許接獲被害人郭惠
    貞報案稱宜蘭市○○○路00巷00號發生家暴案件，宜蘭縣政府
    警察局宜蘭分局延平派出所警員吳孟倫等人遂前往案發現場
    處理，並於同日晚間6時34分在該址以現行犯身分逕行逮捕
    聲請人等情，業經本院核閱相關書證無訛，並經前揭逮捕機
    關警員吳孟倫到庭陳述屬實。又聲請人前因對其母親郭惠貞
    施以不法侵害，經郭惠貞向本院聲請核發保護令，本院家事
    庭於110年3月25日以109年度家護字第421號核發民事通常保
    護令，令聲請人不得對被害人郭惠貞實施身體、精神或經濟
    上之騷擾、控制、脅迫或其他不法侵害，亦不得對被害人郭
    惠貞為騷擾之聯絡行為，保護令有效期間為2年，有本院109
    年度家護字第421號民事通常保護令影本附卷可參，且被告
    於本案案發前即已知悉上開保護令內容乙節，亦為被告所不
    爭執。又本案逮捕之經過，經警員吳孟倫到庭陳述略以：接
    獲分局通報此案後，我們抵達現場，發現現場地面有碎玻璃
    ，且聲請人從樓下走到樓下與被害人郭惠貞正在爭吵，研判
    認為聲請人行為已構成家庭暴力防治法之違反保護令罪，且
    為現行犯，所以才逮捕聲請人等語明確，足徵聲請人於犯罪
    行為實施之際，警方適獲報到場，當場目擊聲請人涉有違反
    保護令犯嫌，因而以現行犯將聲請人逮捕，是屬現行犯無疑
    ，警員依刑事訴訟法第88條、家庭暴力防治法第29條第1項
    之規定，以聲請人為違反保護令罪嫌之現行犯而當場逮捕，
    其程序尚無違誤。至於聲請人所辯則屬其本案犯罪是否成立
    之實體認定問題，並非本院就聲請人遭逮捕程序是否合法應
    予審核之範圍，自應由日後就聲請人所涉犯違反保護令之承
    辦檢察官及法院依法實質偵查、審理，併予敘明。從而，聲
    請人聲請提審為無理由，應予駁回，並解返原解交之機關即
    宜蘭縣政府警察局宜蘭分局延平派出所。
四、依提審法第9條第1項後段，裁定如主文。 
中　　華　　民　　國　　111 　年　　1 　　月　　28　　日
                  刑事第三庭法  官  游欣怡
以上正本證明與原本無異。
如不服本裁定，應於裁定送達後10日內，向本院提出抗告狀。                              書記官　邱淑秋
中　　華　　民　　國　　111 　年　　1 　　月　　28　　日